臺灣桃園地方法院宣示判決筆錄　　　　　93年度訴字第2014號
公　訴　人　臺灣桃園地方法院檢察署檢察官
被　　　告　甲○○
上列被告因毒品危害防制條例案件（公訴人起訴案號94年度毒偵
字第990 號及併案審理94年毒偵字第1508號），於中華民國94年
6月8日下午4 時，在本院刑事第2 法庭宣示判決，出席職員如下
：
法官起立朗讀判決主文、犯罪事實、處罰條文、附記事項，及告
以上訴限制、期限並提出上訴狀之法院，且諭知記載其內容：
一、主  文：
    甲○○連續施用第一級毒品，處有期徒刑陸月，如易科罰金
    ，以佰元折算壹日；又連續施用第二級毒品，處有期徒刑
    月，如易科罰金，以佰元折算壹日。應執行有期徒刑捌
    月，如易科罰金，以佰元折算壹日。
二、犯罪事實要旨：
    甲○○前曾於民國89年間因違反毒品危害防制條例案件，經
    本院於89年9 月30日，以89年毒聲字第6024號裁定送觀察、
    勒戒後，認有繼續施用毒品之傾向，再經本院於89年12月11
    日以89年毒聲字第7710號裁定送戒治所施以強制戒治，嗣後
    復由本院於90年7 月9 日，以90年度毒聲字第2960號裁定停
    止戒治，所餘戒治期間，付保護管束，惟其後再經本院於90
    年9 月14日，以90年度毒聲字第3800號裁定撤銷停止戒治，
    令入戒治處所再施以強制戒治，始於91年9 月28日強制戒治
    期滿，並由臺灣桃園地方法院檢察署檢察官於91年10月3 日
    ，以91年戒偵字第550 號為處分不起訴確定。詎甲○○仍未
    戒除毒癮，復基於概括犯意，於93年6 月27日起至94年2 月
    19日止，在桃園縣桃園市境內等處，連續非法施用第一級毒
    品海洛因多次；又另行起意，基於概括犯意，於同一時間，
    在同一處所，連續非法施用第二級毒品安非他命多次。嗣先
    於93年6 月27日經警員通知到案並對之採尿送驗結果，而為
    查獲；另於94年2 月19日21時20分許，在桃園縣桃園市○○
    路22號裕國賓館502 號房內為警查獲，始查知上情。
三、處罰條文：
    毒品危害防制條例第10條第1 項、第2 項，刑法第11條前段
    、第56條、第41條第1 項前段、第2 項、第51條第5 款，罰
    金罰鍰提高標準條例第2 條。
四、附記事項：
  (一)被告甲○○所為，係犯毒品危害防制條例第10條第1 項、第
    2 項之施用第一級、第二級毒品罪。其施用第一級毒品海洛
    因及第二級毒品安非他命前持有第一級、第二級毒品之低度
    行為，為施用之高度行為所吸收，不另論罪。被告先後多次
    施用第一級毒品海洛因、第二級毒品安非他命之行為，時間
    緊接、犯罪構成要件相同，顯均係基於概括犯意為之，應各
    依刑法第56條連續犯之規定以一罪論。被告所犯上開二罪，
    犯意個別，罪名不同，應分論併罰。又按刑法第56條之規定
    係「得」加重其刑，顯係賦予法院裁量權，而非必予加重，
    甚為明確。爰審酌被告前有毒品前科，竟仍不知改悔，陷於
    毒癮而難以自拔，危害國民健康，及其犯罪之動機、手段、
    於本件犯罪後尚能坦承犯行，態度良好等一切情狀，分別量
    處如主文所示之刑，並諭知易科罰金之折算標準及定其應執
    行刑。
  (二)至於94年2 月19日所扣得之注射針筒6 支、含海洛因殘渣塑
    膠袋7 個、束臂管1 條、玻璃球吸食器1 個等物，非被告施
    用第一級、第二級毒品所用，亦非屬其所有之物，此亦經被
    告一再供陳明確，又無其他證據足資證明確係被告所有且供
    本案犯罪所用之物，自無法對之宣告沒收。
五、按刑事訴訟法第273 條之1 規定除被告所犯為死刑、無期徒
    刑、最輕本刑為三年以上有期徒刑之罪、或高等法院管轄第
    一審案件者外，於審判期日前之程序進行中，被告先就被訴
    事實為有罪之陳述時，審判長得告知被告簡式審判程序之旨
    ，並聽取當事人、代理人、辯護人及輔佐人之意見後，裁定
    進行簡式審判程序。經查，本件被告被訴毒品危害防制條例
    乙案，非前開不得進行簡式審判程序之案件，經被告於本院
    行準備程序時就訴事實為有罪之陳述，且經法官告知被告簡
    式審判程序之旨，聽取被告及檢察官之意見後，爰依右開刑
    事訴訟法第273 條之1 之規定，裁定改依簡式審判程序審理
    之。
六、協商判決除有刑事訴訟法第454 條之4 第1 項第1 款於本訊
    問程序終結前，被告撤銷協商合意或檢察官撤回協商聲請者
    ；第2 款被告協商之意思非出於自由意志者；第4 款被告所
    犯之罪非第455 條之2 第1 項所定得以協商判決者；第6 款
    被告有其他較重之裁判上一罪之犯罪事實者；第7 款法院認
    應諭知免刑或免訴、不受理者情形之一，及違反同條第二項
    「法院應於協商合意範圍內為判決；法院為協商判決所科之
    刑，以宣告緩刑或二年以下有期徒刑、拘役或罰金為限」之
    規定者外，不得上訴。
七、如有前項得上訴之情事，得自收受判決送達之日起10日內，
    向本院提出上訴書狀，上訴於第二審法院。
中    華    民    國    94    年    6      月   8     日
                               臺灣桃園地方法院刑事第7庭
                                   書記官   陳育君
                                   法  官   賴淑美
以上正本證明與原本無異
                                   書記官   陳育君
中    華    民    國    94    年    6     月   8      日
附錄本件論罪科刑法條：
毒品危害防制條例第10條
施用第一級毒品者，處六月以上五年以下有期徒刑。
施用第二級毒品者，處三年以下有期徒刑。
